# 请教陈版主，发行债券的审计费是否进入应付债券

提问人：iamable 时间：2017-05-10 19:24:44
请教陈版主，发行债券的审计费是否进入应付债券-利息调整，还是管理费用，或者是按照审计费金额大不大决定

回答人：chenyiwei
如果是专门为本次债券发行目的进行的审计（不是常规的年报等定期审计），且在审计服务提供时已经可以合理预见到本次发债很有可能成功的，则这部分审计费可以资本化计入“应付债券——利息调整”，但在实际操作中，基于重要性原则和发行成功不确定性的考虑，还是直接费用化较多见。